臺灣新竹地方法院刑事判決　　　　　　　　　　　　　　九十一年度易字第五四號
　　公　訴　人　臺灣新竹地方法院檢察署檢察官
　　被　　　告　丙○○
　　選任辯護人　黃國郎律師
　　被　　　告　乙○○
　　　　　　　　甲○○
右列被告因竊盜案件，經檢察官提起公訴（九十年度偵字第四四八五、七０六六號）
，及函
度偵字第三五九號），本院判決如左：
    主  文
甲○○結夥三人以上竊盜，累犯，處有期徒刑捌月。
丙○○、乙○○均無罪。
    事  實
一、甲○○前曾因違反槍砲彈藥刀械管制條例案件，經臺灣苗栗地方法院於民國八十
    六年十月二十七日判處有期徒刑六月確定，又因違反麻醉藥品管理條例案件，經
    臺灣高等法院於八十七年二月十九日判處有期徒刑七月確定，二案接續執行，於
    八十八年四月二十九日執行完畢。竟不知悔改，與丁○○（嗣到案後另結）及綽
    號「窩龍」、「俊生」之不詳姓名男子共四人，共同基於意圖為自己不法所有之
    犯意連絡，於民國九十年七月二十六日八時許，至位在新竹市○○路○段九一二
    巷巷底之「中國石油錦青處理廠香山接收站」內，由甲○○、丁○○與「窩龍」
    及「俊生」等四人以徒手搬運方式，將電纜線一批、絕緣端子九個、配電箱面版
    二十五塊等物搬出工廠，得手後再運上由甲○○臨時連絡，而不知情之丙○○、
    乙○○（無罪部分後敘）所駕駛之車牌號碼ＮＦ─Ｏ九七號營業大貨車內，欲載
    運前開贓物，嗣於當日八時二十分許，為警在上址當場查獲丙○○、乙○○二人
    ，並在前開大貨車內查獲前開大批贓物，且循線於當日八時四十分許，在新竹市
    ○○里○○路「內湖國小」前查獲逃逸之丁○○，甲○○、「窩龍」、「俊生」
    等人則趁隙逃逸。
二、案經新竹市警察局第二分局報請臺灣新竹地方法院檢察署檢察官偵查起訴。
    理  由
壹、有罪部分
一、訊據被告甲○○固坦承於前揭時地與被告丁○○共同竊取物品，雖矢口否認結夥
    三人以上犯之，辯稱僅係與同案被告丁○○共同竊物，綽號「窩龍」及「俊生」
    二人並未參與云云，惟經查：（一）當時除被告甲○○及丁○○外，另有二人在
    場，業據被告甲○○供述在卷，而同案被告丁○○於警訊時已供稱係被告甲○○
    及綽號俊生、窩龍等三人共同竊物，同案被告丙○○及乙○○亦均供稱當時有四
    人共同在場等語，則當時除被告甲○○、丁○○外，確係另有二不詳姓名之成年
    男子在場堪以認，則按之常理，查獲之貨車上物品為數不少，依常理當非被告甲○○及丁○○二人所得搬動？且於凌晨時分至該處所竊物，同行之另二人若未參
    與，豈可能一起至該人跡較罕至之處，又該不詳姓名之二人若未竊物，豈可能於
    警員到達時隨即逃逸無蹤？故雖被告丁○○於本院訊問時曾供稱僅伊與甲○○二
    人，並無其他人等語，其動機顯與被告甲○○相同，均係卸責及迴護之詞，不堪
    採信，（二）況當時被告甲○○及丁○○均有搬運查獲物品至貨車上，而另二不
    詳姓名之人則與被告甲○○自屋旁將電纜線拉出來等情，業據同案被告丙○○於
    警訊、偵查及本院訊問時均供述甚詳，且同案被告乙○○於警訊及偵查時亦供稱
    係被告甲○○等四人一同搬運東西，而於警員到場後便均跑掉等語，前開二人均
    與被告甲○○、丁○○並無何仇怨關係，當不致故為不實之供述，故前開二人之
    指述堪信為實在，（三）且被告甲○○為警緝獲時於本院亦供稱本件係臨時起意
    ，與被告丁○○、窩龍及俊生四人一同竊物等語，其後翻異前詞，顯不堪採信，
    此外被告甲○○竊取物品部分，並經證人蘇國禛於警訊時證述綦詳，復有贓證物
    品認領保管收據一紙、照片十四張、指證被告甲○○口卡資料一份等附卷可稽。
    本件被告犯罪事證明確，犯行堪以認定。
二、核被告甲○○所為，係犯刑法第三百二十一條第一項第四款之結夥三人以上竊盜
    罪。被告與丁○○、綽號「俊生」、「窩龍」者間，有犯意聯絡及行為分擔，係
    屬共同正犯。被告甲○○前曾因違反槍砲彈藥刀械管制條例案件，經臺灣苗栗地
    方法院於八十六年十月二十七日判處有期徒刑六月確定，又因違反麻醉藥品管理
    條例案件，經臺灣高等法院於八十七年二月十九日判處有期徒刑七月確定，二案
    接續執行，於八十八年四月二十九日執行完畢，有臺灣高等法院被告全國前案紀
    錄表及臺灣新竹地方法院檢察署刑案資料查註紀錄表在卷可稽，其於刑之執行完
    畢後五年內再犯本件有期徒刑以上之罪，係屬累犯，依刑法第四十七條規定，加
    重其刑。爰審酌被告犯罪動機係因一時貪念而竊物、所竊得之物品價值僅約值新
    台幣（以下同）四千元，業經戊○○於警訊中供述甚詳，其犯罪所生損害尚屬輕
    微，所生危害亦非甚高，雖係結夥三人以上犯之，惟手段尚非惡劣，並參酌其到
    案後態度等一切情狀，量處如主文所示之刑，以示懲戒。
貳、無罪部分
一、公訴意旨略以：被告丙○○、乙○○與同案被告甲○○、丁○○（嗣到案後另結
    ）及綽號「窩龍」、「俊生」之不詳姓名男子等人，共同意圖為自己不法之所有
    ，於民國九十年七月二十六日八時許，在新竹市○○路○段九一二巷巷底之「中
    國石油錦清處理廠」內，先由甲○○、丁○○、「窩龍」及「俊生」等人以徒手
    搬運方式，竊取電纜線一批、絕緣端子九個、配電箱面版二十五塊等物，得手後
    均運上被告丙○○、乙○○所駕駛之車牌號碼ＮＦ─Ｏ九七號營業大貨車內，欲
    交由被告丙○○、乙○○二人，駕駛該營業大貨車載運前開贓物離去。嗣於當日
    八時二十分許，為警在上址當場查獲被告丙○○、乙○○二人，並在二人所駕駛
    之大貨車內查獲大批贓物，又於當日八時四十分許，在新竹市○○里○○路「內
    湖國小」前查獲逃逸之被告丁○○，另被告甲○○、「窩龍」、「俊生」等人則
    趁隙逃逸無蹤，因認被告丙○○、乙○○前開所為涉有竊盜犯嫌云云。
二、按犯罪事實應依證據認定之，無證據不得推定其犯罪事實。又不能證明被告犯罪
    者，應諭知無罪之判決，刑事訴訟法第一百五十四條、第三百零一條第一項分別
    定有明文。且事實之認定，應憑證據，如未能發現相當證據，或證據不足以證明
    ，自不能以推測或擬制之方法，為裁判基礎，而認定不利於被告之事實，須依積
    極證據，苟積極證據不足為不利於被告之事實認定時，即應為有利於被告之認定
    ，更不必有何有利之證據，又認定犯罪事實，所憑之證據，無論直接或間接證據
    ，其為訴訟上之證明，須於通常一般之人均不致有所懷疑，而得確信其為真實之
    程序者，始得據之為有罪之認定，倘其證明尚未達到此一程度，而有合理性懷疑
    之存在時，即無從為有罪之認定（最高法院四十年臺上字第八六號判例、三十年
    上字第八一六號及七十六年臺上字第四九八六號判例參照）。
三、公訴人認被告丙○○、乙○○涉有竊盜罪嫌係以（一）証人蘇國禛於警訊時之証
    詞，（二）被告等人於偵訊時坦承已知悉且懷疑被告甲○○等人係在竊物，（三
    ）被告二人駕駛大貨車參與竊盜之實施，並載運竊得贓物，及（四）贓証物認領
    保管收據、照片等為據。訊據被告丙○○及乙○○均堅決否認涉有前開犯行，被
    告丙○○辯稱係綽號大頭之被告甲○○打電話叫車，才帶同被告乙○○至該處，
    並不知是贓物，且未幫忙搬運，並參與竊盜行為，被告乙○○辯稱與被告丙○○
    為表兄弟，當日早上七、八點時有人打電話來要出車，伊即跟去，當時並不知係
    在竊物，偵訊中係說當時覺奇怪東西怎會是人家不要的，並不知係在竊物等語。
    經查：（一）被告丙○○係營業貨車司機，被告乙○○則係跟車之人即係貨車司
    機之助手，二人係當日清晨臨時接獲被告甲○○電話叫車，故至前開處所，且到
    達查獲處所前並不知係載運何物，亦不知被告甲○○等人竊取物品之行為等情，
    業據同案被告甲○○及丁○○供述在卷，且有通聯記錄在卷可參，此核與被告丙○○及乙○○之供述相符，則被告丙○○僅係單純經營業務而受託欲載運物品，
    被告乙○○則僅係受被告丙○○約同隨車至該處，並無証據証明被告丙○○及乙○○二人與被告甲○○等人事先有犯意連絡，而被告丙○○及乙○○二人亦未參
    與竊取及搬運物品，並據同案被告丁○○及甲○○二人供述甚明，故被告二人與
    被告甲○○等人間對竊盜之行為並未予以分擔，況被告等二人係於同案被告甲○○、丁○○等人至該處竊物得手（自廠房內搬運至工廠前廣場）後方抵達，當時
    前開物品業已置於同案被告甲○○等人實力支配之下，故被告等二人既係於竊盜
    行為完成後方到場，故退而言之，縱其等知悉被告甲○○等係在竊取物品，而開
    車至該處，亦與竊盜行為有別甚明。（二）至証人戊○○係擔任中國石油錦青處
    理廠之財產管理員，僅係事後受通知至該處查看受損之物品及領回，且供稱僅大
    門被推開，未遭破壞，所竊財物約值四千元左右等語，顯無法以其供詞認為不利
    被告丙○○及乙○○竊盜犯行之証明甚明，再依証人戊○○所述，該處既未經破
    壞，且係以打開大門之方式進入，而被告丙○○及乙○○既係臨時受通知而到場
    ，並係以載運貨品為業，當時又已係上午七、八時許，則按之常理，當無法知悉
    被告甲○○等人自工廠內將查獲物品搬至廠外之行為係屬竊盜行為，故對竊取物
    品之行為既無犯意之連絡及行為分擔，亦對搬運上其貨車之物品無贓物之認識甚
    明。（三）再參以被告丙○○及乙○○係於同案被告甲○○等將竊得之贓物搬運
    上車之際，警員即到場，同案被告甲○○、丁○○等人知悉係竊物，故即逃逸，
    而被告丙○○及乙○○二人因不知係竊取物品，故仍留在該處方為警查獲之事實
    ，業經被告等人供述在卷，則依常理言，被告丙○○及乙○○若係知悉被告甲○○等人係在竊取物品，豈可能於警員到場時尚停在該處未與同案被告甲○○等人
    一起逃逸？故可推知被告二人當時確實不知被告甲○○等人係在竊物甚明，至被
    告等二人縱供稱當時曾懷疑被告甲○○等人係在竊物，然當時並能未確知被告甲○○等人之犯意，縱有懷疑，亦無法以此推論被告丙○○及乙○○二人與被告甲○○等四人有犯意連絡、行為分擔甚明，故被告等前開所辯堪信為實在，此外復
    查無其他積極証據足資証明被告丙○○及乙○○二人涉有竊盜犯行，核之前揭規
    定及判例意旨所示，自應為無罪之諭知。
參、移送併辦之臺灣苗栗地方法院檢察署（一）九十一年度偵字第三五九號被告甲○○竊盜案件，併辦意旨略以：被告甲○○與王志銓基於概括犯意，意圖為自己不
    法之所有，先於九十年九月十二日凌晨四時許，在新竹市○○區○○街長興宮旁
    之長興釣蝦場，以被告甲○○所有之足供為凶器使用之鐵剪，破壞該釣蝦場廁所
    鐵絲網，侵入釣蝦場內竊取王漢水所有之電腦伴唱機等物，復於九十一年一月十
    九日凌晨五時許，夥同譚坤龍駕駛借得之小客車，侵入苗栗縣頭份鎮○○里○○
    路一二三八號永尚家具行內，竊取彈簧床等物，因認與前開案件有連續犯關係等
    語，惟經查，被告甲○○供稱涉犯本件係因駕車行經前開處所，臨時起意而竊取
    電纜等物，另所涉犯之併案案件，亦均係臨時起意，竊取彈簧床等物係因譚坤龍
    告以需要該物，而臨時起意為之，顯與前開案件並非基於概括犯意為之，非係屬
    連續犯，並無裁判上之一罪，此部分既未經起訴，本院自無從併辦審理。（二）
    九十年度偵字第四四二八號併辦意旨略以：被告甲○○所涉竊盜罪，與審理中之
    九十年偵字第四四八五號有連續犯關係，惟參閱簽呈中並無任何連續犯關係之資
    料，而參照警察局移送之意旨及被告甲○○於警訊之筆錄，移送併辦部分應為被
    告甲○○所涉於九十年九月十二日四時許與王志銓共同至新竹市○○街之長興釣
    蝦場竊取電腦伴唱機之案件，此部分業經敘明與本案並無連續犯之裁判上一罪關
    係，無從併辦，應退由檢察官續行偵辦。
據上論斷，應依刑事訴訟法第二百九十九條第一項前段、第三百零一條，刑法第二十
八條、第三百二十一條第一項第四款、第四十七條，罰金罰鍰提高標準條例第一條前
段，判決如主文。
本案經檢察官林佳穎到庭執行職務。
中      華      民      國      九十一      年      九    月    十六    日
                                臺灣新竹地方法院刑事第二庭
                                    法  官  王紋瑩
右正本證明與原本無異。
如不服本判決，應於判決送達後十日內向本院提出上訴狀( 應附繕本 )，上訴於
臺灣高等法院。
                                    書記官  馮玉玲
中      華      民      國      九十一      年      九    月    十六    日
刑法第三百二十一條第一項第四款
犯竊盜罪而有左列情形之一者，處六月以上五年以下有期徒刑：
四  結夥三人以上而犯之者。
